【裁判字號】    92,交易,480
【裁判日期】    920904
【裁判案由】    過失致死
【裁判全文】
臺灣臺中地方法院刑事判決                          九十二年交易字第四八０號
    公  訴  人  臺灣臺中地方法院檢察署檢察官
    被      告  甲○○
右列被告因過失致死等案件經檢察官提起公訴（九十二年度偵字第一一五四六、一三
五九二號）本院判決如左：
    主      文
甲○○服用酒類，不能安全駕駛動力交通工具而駕駛，處有期徒刑肆月。又因過失致
人於死，處有期徒刑壹年柒月。應執行有期徒刑壹年拾月。緩刑伍年。
    事      實
一、甲○○於民國九十二年四月二十二日下午七時三十分許，在臺中縣太平市○○路
    六六六號其經營之五金行，服用酒類，已不能安全駕駛車輛，竟於同日下午九時
    三十分許，仍騎乘車牌號碼ＪＪＹ－二三九號機車，沿臺中縣太平市○○路由東
    往西方向行駛，行經臺中縣太平市○○路一九０號前時，應注意汽車駕駛人飲酒
    後其吐氣所含酒精成份超過每公升０．二五亳克以上者，不得駕車，及汽車行駛
    時，駕駛人應注意車前狀況，且隨時採取必要之安全措施。而依當時情形，路面
    無障礙，又無不能注意之情形，竟疏於注意，因酒後注意力不能集中及反應遲鈍
    ，致閃避不及，而撞擊沿臺中縣太平市○○路由西往東方行駛之廖慶安騎乘之車
    牌號碼ＪＯＵ－九一三號機車，致廖慶安受有顱骨折及出血之傷害，經送醫後延
    至同年五月二日凌晨一時五十六分許不治死亡。甲○○經送醫後，測得酒後其酒
    精濃度呼氣達每公升０．七０九亳克（血液中酒精濃度為一四一．八ｍｇ＼ｄｌ
    ），始為警查獲。
二、案經台灣台中地方法院檢察署檢察官據報相驗自動檢舉及臺中縣警察局霧峰分局
    報請偵查起訴。
    理      由
一、訊據被告甲○○對右揭犯罪事實坦承不諱，並有國軍臺中總醫院生化報告單、觀
    察職務報告書、臺中縣警察局道路交通事故調查報告表各一紙及現場照片十六張
    在卷可稽。另本件車禍被害人廖慶安因此受傷死亡，亦經檢察官督同檢驗員相驗
    屬實，製有相驗筆錄、相驗屍體證明書、驗斷書在卷可憑。按汽車駕駛人飲酒後
    其吐氣所含酒精成份超過每公升０．二五亳克以上者，不得駕車；及汽車行駛時
    駕駛人應注意車前狀況，並隨時採取必要之安全措施。道路交通安全規則第一百
    十四條第二款、第九十四條第三項分別定有明文。被告駕車本應注意上述道路交
    通安全規定，且依其狀況，又非不能注意，竟疏不注意為之，以致肇事，致人死
    亡，其有過失甚明，其過失行為與被害人死亡之間顯有因果關係，其犯行堪以認
    定。
二、按刑法於八十八年四月二十一日經總統公布增訂第一百八十五條之三，將服用酒
    類不能安全駕駛動力交通工具而駕駛者，亦納入刑事處罰之範疇，該條規定並自
    同年月二十三日正式施行，犯本條之罪係屬抽象危險犯，其立法目的在嚇阻酒後
    駕車，危害公眾安全及防止交通事故之發生，條文中所稱「不能安全駕駛動力交
    通工具」係屬不確定之法律概念，除衡之行為人駕車時飲用酒類之程度及血液中
    酒精含量之多寡外，並應參以行為人當時之精神狀態、駕馭車輛之情形及對於交
    通號誌或指揮之遵守能力，以資相佐，斷非徒以飲酒數量作為取決是否成罪之唯
    一標準，否則，個人酒量殊異，偶因特殊情狀致未達平日精神狀態者亦所在多有
    ，欲以劃一標準遽為能否安全駕車或酒醉之論斷，誠屬難能，惟參考德國、美國
    之認定標準，駕駛人於呼氣中酒精濃度達每公升零點五五亳克以上者，肇事率為
    一般正常人之十倍，認為已達不能安全駕駛之標準，法務部八十八年五月十八日
    法八八檢字第００一六六九號函亦採斯旨。本案被告酒測呼氣酒精濃度為每公升
    ０．七０九亳克，足認被告駕車時確已達不能安全駕駛動力交通工具之程度。
三、核被告甲○○所為，係犯刑法第二百七十六條第一項過失致死罪、第一百八十五
    條之三之公共危險罪。被告所犯上開二罪間，犯意各別，罪名不同，應分論併罰
    。又被告酒醉駕車，致人死亡，應依道路交通管理處罰條例第八十六條第一項加
    重其刑。爰審酌被告酒醉駕車，不顧公眾安全，因本次車禍造成被害人死亡，惟
    其犯後坦承犯行等一切情狀，分別量處如主文所示之刑，並定其應執行刑。末查
    ，被告並無前案紀錄，有臺灣臺中地方法院檢察署刑案資料查註紀錄表及臺灣高
    等法院被告全國前案紀錄表各一份在卷可憑，其因一時過失致犯本件刑典，經此
    偵審科刑之教訓後，當知所警惕，而無再犯之虞，且與被害人家屬達成和解，本
    院認被告所宣告之刑，以暫不執行為適當，爰諭知緩刑五年，以勵自新。
據上論斷，應依刑事訴訟法第二百九十九條第一項前段、道路交通管理處罰條例第八
十六條第一項、刑法第二百七十六條第一項、第一百八十五條之三、第五十一條第五
款、第七十四條第一款、罰金罰鍰提高標準條例第一條前段，判決如主文。
中      華      民      國      九十二    年      九    月       四     日
                                  臺灣臺中地方法院交通法庭
                                        法  官  郭  德  進
右正本證明與原本無異。
如不服本判決，應於判決送達後十日內向本院提出上訴狀( 應附繕本 )，上訴於臺灣
高等法院臺中分院。
            書記官
中      華      民      國      九十二    年      九    月       八     日
刑法第一百八十五條之三：
服用毒品、麻醉藥品、酒類或其他相類之物，不能安全駕駛動力交通工具而駕駛者，
處一年以下有期徒刑、拘役或三萬元以下罰金。
刑法第二百七十六條第一項：
因過失致人於死者，處二年以下有期徒刑、拘役或二千元以下罰金。
                                                                        Ａ


司法院資訊處製作；財團法人民間司法改革基金會備份。
